臺灣桃園地方法院小額民事判決
111年度桃保險小字第113號
原      告  富邦產物保險股份有限公司

法定代理人  賴榮崇  
訴訟代理人  陳銘鐘  
被      告  蘇進祿  

上列當事人間請求損害賠償事件，本院於民國111 年4 月22日言
詞辯論終結，判決如下：
    主    文
原告之訴駁回。
訴訟費用新臺幣壹仟元由原告負擔。
    理由要領
一、被告於民國109 年2月7 日5 時59分許，駕駛車號00-0000號
    自用小客車（下稱被告車輛)，行經桃園市桃園區中正路與
    南山路口前時，與原告承保車體損失險、訴外人林筠鐘駕駛
    車牌號碼000-0000號租賃小客車（下稱系爭車輛）發生擦撞
    ，致系爭車輛受損等情，業據其提出系爭車輛行車執照、車
    損照片、桃園市政府警察局道路交通事故當事人登記聯單及
    現場圖等為證，並據本院依職權向桃園市政府警察局交通警
    察大隊調閱本件道路交通事故現場圖、初步分析研判表及現
    場照片等資料，經核與原告所述相符，且為被告所不爭執，
    堪信為真實。
二、至原告主張：上開事故應由被告負過失責任，並請求被告賠
    償新臺幣（下同)36,274元乙情，則為被告所否認，經查：
  ㈠按「當事人主張有利於己之事實者，就其事實有舉證之責任
    。但法律別有規定，或依其情形顯失公平者，不在此限。」
    ，民事訴訟法第277 條定有明文。次按「因故意或過失，不
    法侵害他人之權利者，負損害賠償責任。」，民法第184 條
    第1 項前段定有明文，而此條文所指侵權行為之成立，須具
    備：①有加害行為。②有故意或過失。③加害行為須具不法性
    。④侵害他人之權利。⑤侵害行為與損害之間須有因果關係之
    要件。是主張有侵權行為發生之被害人即須就上開各項要件
    負舉證責任。
　㈡次按「汽車行駛時，駕駛人應注意車前狀況及兩車並行之間
    隔，並隨時採取必要之安全措施，不得在道路上蛇行，或以
    其他危險方式駕車。」，「汽車行駛至交岔路口，其行進、
    轉彎，應依下列規定：⒎轉彎車應讓直行車先行。」，道路
    交通安全規則第94條第3 項、第102 條第1 項第7款分別定
    有明文。
  ㈢本件事故發生時為雨天、晨或暮光、柏油路面、濕潤無缺陷
    、無障礙物等情，有道路交通調查報告表㈠及現場照片附卷
    可稽，足見依事故發生時現場狀況及客觀條件，訴外人林筠
    鐘並無不能注意之情事，而依道路交通事故現場圖所示（見
    本院卷第20頁)，林筠鐘駕駛系爭車輛自桃園市蘆竹區中正
    路往台茂方向行駛，行經事故地點欲右轉南山路1段時，適
    有被告車輛沿桃園市蘆竹區中正路351巷往南山路1段直行，
    依上開規定，林筠鐘自應禮讓直行之被告車輛先行，然林筠
    鐘未禮讓直行之被告車輛先行，致發生本件事故，足認原告
    承保系爭車輛確有過失甚明。至原告雖主張被告未注意車前
    狀況云云，惟系爭事故之發生，乃係林筠鐘右轉時，以其車
    輛之左側車身撞擊被告車輛之右側車身，此有道路交通事故
    調查報告表㈡「車輛撞擊部位」及現場照片在卷可佐（見本
    院卷第22頁、第27頁至第33頁），被告既行駛在前，在通過
    路口，遭原告承保系爭車輛撞及其右側車身，自無從事先預
    料而預為防避，自難認被告有何過失。此外，原告復未能舉
    證證明被告對本件事故之發生有何故意或過失，及原告所受
    損害間有何相當因果關係，則其依侵權行為及保險代位之法
    律關係，請求被告賠償系爭車輛修復費用，尚屬無據。
三、綜上所述，原告依侵權行為及保險代位之法律關係，請求被
    告給付36,274元，及自起訴狀繕本送達之翌日起至清償日止
    ，按週年利率5 ％計算之利息，為無理由，應予駁回。
四、本件事證已臻明確，兩造其餘主張陳述、攻擊防禦方法及證
    據，經斟酌後核與判決結果無影響，爰不一一論述，附此敘
    明。
五、訴訟費用負擔之依據：民事訴訟法第78條。並依同法第436
    條之19第1 項規定，確定訴訟費用額1,000 元由原告負擔。
　
中    華    民    國   111    年    4     月    29    日
                  桃園簡易庭  法  官  汪智陽
以上正本係照原本作成。
如不服本判決，應於送達後20日內，向本院提出上訴狀並表明上
訴理由，如於本判決宣示後送達前提起上訴者，應於判決送達後
20日內補提上訴理由書（須附繕本）。
如委任律師提起上訴者，應一併繳納上訴審裁判費。
中    華    民    國   111    年    4     月    29    日
                              書記官  陳家蓁
附錄：
一、民事訴訟法第436條之24第2項：
    對於小額程序之第一審裁判上訴或抗告，非以其違背法令為
    理由，不得為之。
二、民事訴訟法第436條之25：
    上訴狀內應記載上訴理由，表明下列各款事項：
    ㈠原判決所違背之法令及其具體內容。
    ㈡依訴訟資料可認為原判決有違背法令之具體事實。
三、民事訴訟法第471條第1項：（依同法第436條之32第2項規定
    於小額事件之上訴程序準用之）
    上訴狀內未表明上訴理由者，上訴人應於提起上訴後20日內
    ，提出理由書於原第二審法院；未提出者，毌庸命其補正，
    由原第二審法院以裁定駁回之。